臺灣臺南地方法院刑事判決
110年度交訴字第160號
公  訴  人  臺灣臺南地方檢察署檢察官
被      告  李振宇


上列被告因過失致死案件，經檢察官提起公訴（110年度偵字第1
8359號），被告於本院準備程序進行中，就被訴事實為有罪之陳
述，經法官告知簡式審判程序意旨，並聽取檢察官及被告之意見
後，合議庭裁定依簡式審判程序審理，並判決如下：
    主  文
李振宇犯過失致人於死罪，處有期徒刑陸月，如易科罰金，以新
臺幣壹仟元折算壹日。
    事  實
一、李振宇於民國110年4月6日中午12時14分許，駕駛車牌號碼0
    00-0000號自用小客貨車，沿臺南市麻豆區民權路由北往南
    方向行駛，行經麻豆區民權路與建南街口時，本應注意車輛
    行車速度應依速限標誌或標線之規定，且應注意車前狀況及
    兩車並行之間隔，並隨時採取必要之安全措施，而依當時天
    候晴、日間自然光線、柏油路面乾燥、無缺陷、障礙物、視
    距良好等情，又無不能注意之情事，竟疏未注意，於行經上
    開路口時，以60至70公里之時速超速行駛，適有林忠成騎乘
    電動自行車沿民權路行駛於同向前方，亦疏未注意未依規定
    兩段式左轉，且轉彎車應讓直行車先行，即貿然左轉，2車
    遂發生碰撞，林忠成因而受有頭部外傷併顱骨骨折、硬腦膜
    上出血、硬腦膜下出血、蜘蛛網膜下出血、左側腓骨骨折、
    左側第五蹠骨骨折等傷害，雖經緊急送醫，仍於同年月11日
    晚間11時50分許，因低血容性休克併多重器官衰竭而死亡。
二、案經臺灣臺南地方檢察署檢察官相驗後自動簽分偵查起訴。
    理  由
壹、程序部分：
　　本案被告李振宇所犯之罪，係死刑、無期徒刑、最輕本刑為
    3年以上有期徒刑以外之罪，其於準備程序就前揭被訴事實
    為有罪之陳述，經受命法官告知簡式審判程序之旨，並聽取
    其與公訴人之意見後，本院合議庭裁定，依刑事訴訟法第27
    3條之1規定，由受命法官獨任進行簡式審判程序，是本案之
    證據調查，依刑事訴訟法第273條之2規定，不受同法第159
    條第1項、第161條之2、第161條之3、第163條之1及第164條
    至第170條規定之限制，合先敘明。
貳、實體部分：
一、認定犯罪事實所憑之證據及理由：
　　被告就上開犯罪事實，於本院準備程序及審理程序時均坦承
    不諱（本院卷第37頁、第47頁），且有台灣基督長老教會新
    樓醫療財團法人麻豆新樓醫院診斷證明書、道路交通事故現
    場圖、道路交通事故調查報告表㈠、㈡、臺南地檢署相驗屍體
    證明書、臺南地檢署相驗報告書、臺南市車輛行車事故鑑定
    會南鑑0000000案鑑定意見書各1份（相卷第25頁、第51頁、
    第53頁、第55頁、第95頁、第97頁至第104頁、第143頁至第
    144頁），暨現場及車損照片11張、監視器錄影檔案光碟及
    截圖照片9張、相驗照片28張（相卷第63頁至第73頁、第75
    頁至第79頁、第109頁至第135頁）在卷可佐，足認被告之自
    白與事實相符，堪予採信。又按行車速度，依速限標誌或標
    線之規定；汽車行駛時，駕駛人應注意車前狀況及兩車並行
    之間隔，並隨時採取必要之安全措施，道路交通安全規則第
    93條第1 項、第94條第3項分別定有明文。依被告前考領有
    駕駛執照及行車多時之經驗，對上開規定自應知之甚明；且
    案發當時天候晴、日間自然光線、柏油路面乾燥、無缺陷、
    無障礙物、視距良好等情，業據被告於審理時確認在卷，且
    有道路交通事故調查報告表㈠在卷可查，足認被告並無不能
    注意之情事，然被告竟疏未注意及此，導致本件事故之發生
    ，因而使被害人因本件車禍死亡，復有上開醫院診斷證明書
    在卷可憑，是被告之過失行為與被害人死亡間顯有相當因果
    關係。至被害人就本件車禍之發生，雖有疏失，然被告就本
    件車禍之發生既有如前所述之過失，自不能因被害人亦有過
    失，即解免被告之罪責。本件事證明確，被告犯行洵堪認定
    ，應予依法論科。
二、論罪科刑：
    核被告所為，係犯刑法第276條之過失致人於死罪。又被告
    於處理員警前往現場處理時，在場並當場承認為肇事人，嗣
    並接受裁判之事實，有臺南市政府警察局麻豆分局交通分隊
    道路交通事故肇事人自首情形紀錄表1 紙（相卷第61頁）在
    卷可參，是被告於員警尚不知何人犯罪前，坦承其為行為人
    ，合於自首之要件，爰依刑法第62條前段之規定，減輕其刑
    。爰審酌被告因未注意交通往來之規定，而發生本件交通事
    故，導致被害人死亡，造成被害人家屬無法抹滅之傷痛，實
    值非難；惟念及被告事後坦承犯行，兼衡其自陳目前與妻小
    、父親同住，以打零工為業，經濟狀況不佳，此臺南市大內
    區中低收入戶證明書在卷可參，平日有閒暇之虞會幫忙社區
    內老人就醫等公益服務，此亦有服務證明書在卷可佐，暨被
    告之智識程度、生活狀況、過失情節、被害人與有過失等一
    切情狀，量處如主文所示之刑，並諭知易科罰金之折算標準
    。
據上論斷，應依刑事訴訟法第273條之1第1項、第299條第1項前
段，刑法第276條、第62條前段、第41條第1項前段，刑法施行法
第1條之1第1項，判決如主文。
本案經檢察官江孟芝提起公訴，檢察官蘇聖涵到庭執行職務。 
中　　華　　民　　國　　110 　年　　11 　　月　 　26　日
                  刑事第八庭  法  官  陳碧玉
以上正本證明與原本無異。
如不服本判決應於收受本判決後20日內向本院提出上訴書狀，並
應敘述具體理由。其未敘述上訴理由者，應於上訴期間屆滿後20
日內向本院補提理由書狀（均須按他造當事人之人數附繕本）「
切勿逕送上級法院」。 
　　　　　　　　　　　　　　　書記官　詹淳涵　　　　　　
中　　華　　民　　國　　110 　年　　11　　月　　26　　日

附錄本案論罪科刑法條全文：
中華民國刑法第276條：
因過失致人於死者，處5年以下有期徒刑、拘役或50萬元以下罰
金。